---
title: "Base dados CNPJ da RFB"
output:
    html_document:
      toc: true
      toc_depth: 3
      toc_float: true
      code_folding: hide
      df_print: paged
      highlight: tango
      lightbox: true
editor_options: 
  chunk_output_type: console
---

```{r setup, include=FALSE}
knitr::opts_chunk$set(echo = FALSE, warning=FALSE, message=FALSE)

library(flexdashboard)
library(qsacnpj)
library(fs)
library(tidyverse)
library(DT)

setwd("Base_CNPJ/")

qsacnpj::gerar_bd_cnpj(path_arquivos_txt = "Base_CNPJ/",
                       localizar_cnpj = "NAO",
                       n_lines = 100000,
                       armazenar = "csv")

dir_ls("bd_cnpj_tratados/")

sit_cad <- read_delim("bd_cnpj_tratados/tab_situacao_cadastral.csv", delim = "#")

cnpj <- read_delim("bd_cnpj_tratados/tab_cnpj_entes_publicos.csv", delim = "#" )

nat_jur <- read_delim("bd_cnpj_tratados/tab_natureza_juridica.csv", delim = "#")



```

```{r}

dir_ls("bd_cnpj_tratados/")

```


# Listando Natureza Jurídica = Lucrativos

```{r, warning=FALSE}

df_ntj <- nat_jur %>% filter(str_detect(nm_natureza_juridica, "Lucrativos"))

datatable(df_ntj ,options = list(pageLength = 5))


```

# Listando Subclasse Natureza Jurídica = Fundação

```{r}
df_sbntj <- nat_jur %>% filter(str_detect(nm_subclass_natureza_juridica, "Fundação")) %>% 
  select(cod_subclass_natureza_juridica, nm_subclass_natureza_juridica)

datatable(df_sbntj,options = list(pageLength = 5))

```

## Total de Fundações na base

```{r}

df_cnpj_nj <- cnpj %>% 
  select(cnpj, nome_empresarial, cod_natureza_juridica) %>% 
  mutate(cod_subclass_natureza_juridica = cod_natureza_juridica)

df_natjur <- nat_jur %>% 
  filter(str_detect(nm_subclass_natureza_juridica, "Fundação"))


df_join <- df_natjur %>% 
  inner_join(df_cnpj_nj, by = "cod_subclass_natureza_juridica")


df_join %>%
  group_by(nm_subclass_natureza_juridica) %>% 
  count(nm_subclass_natureza_juridica) %>% 
  ggplot(aes(x=n, y=nm_subclass_natureza_juridica, fill=nm_subclass_natureza_juridica)) +
  geom_col() +
  labs(title="Total de Funfações por Nat Jurídica") +
  geom_text(aes(label = n), size = 3.5, position = position_stack(vjust = 0.8)) +
  theme(legend.position="none")



```


# Fundações no Estado do RJ com a subclass_natureza_juridica {.tabset .tabset-fade .tabset-pills}


1139 Fundação Pública de Direito Público Federal                        
1147 Fundação Pública de Direito Público Estadual ou do Distrito Federal
1155 Fundação Pública de Direito Público Municipal                      
1252 Fundação Pública de Direito Privado Federal                        
1260 Fundação Pública de Direito Privado Estadual ou do Distrito Federal
1279 Fundação Pública de Direito Privado Municipal


## Total de Fundações por Nat Juridica RJ

```{r}

df_cnpj_rj <- cnpj %>% 
  filter(cod_natureza_juridica %in% c("1139","1147","1155","1252","1260","1279"),
         ente_federativo_responsavel == "RJ")

df_cnpj_rj %>% 
  group_by(cod_natureza_juridica) %>% 
  count(cod_natureza_juridica) %>% 
  ggplot(aes(x=cod_natureza_juridica, y=n, fill=cod_natureza_juridica)) +
  geom_col() +
  coord_flip() +
  labs(title="Total de Funfações por Nat Jurídica") +
  geom_text(aes(label = n), size = 3.5, position = position_stack(vjust = 0.8)) +
  theme(legend.position="none")

```

## Fundações Nat Juridica RJ

```{r}


datatable(df_cnpj_rj,options = list(pageLength = 5, scrollY = "400px"))

```

