---
title: "R Notebook"
output: html_notebook
---

#Importação de bibliotecas do R
#A instalação dessa biblioteca permite o uso de códigos durante o relatório.
```{r}

library(dplyr)
library(tidyverse)
library(readr)
library(readxl)
library(tidyr)
library(openxlsx)
```

 

#Leitura das bases de dados do IPEA
#Os códigos abaixo geram, a partir da leitura dos arquivos em *.csv*, as bases de dados contendo as informações declaradas por cada OSC referentes aos recursos e projetos que possuem.
```{r}
# Base de dados dos recursos das OSCs
recursos <- read.csv("dados/recursos.csv", sep=";", encoding = "UTF-8")


# Base de dados dos projetos das OSCs
projetos <- read.csv("dados/lista_projetos.csv", sep=";", encoding = "UTF-8")


```

 

#Registro das fundação que declararam recursos e os nomes dos projeto de cada
#Para selecionar outra coluna da base de dados "Recursos", só é preciso substituir "tx_razao_social_osc" pelo nome daquela que se deseja.
#Para selecionar outra coluna da base de dados "Projetos", só é preciso substituir "tx_nome_projeto" pelo nome daquela que se deseja.
#Ve se a seleção dos dados dos nomes de cada fundação (razão social) de cada OSC que declarou recursos e dos nomes de cada projetos registrado por cada uma.
```{r}
# Razão social
fundacoes <- recursos %>% distinct(tx_razao_social_osc)


# Projetos
nomes_projetos <- projetos %>% distinct(tx_nome_projeto)

```