---
title: "Extração de dados da Base de CNPJ da Receita Federal"
author: Bruno Soares, Luiz Batista, Lucas Vieira, Isabella Teixeira
date:   07/05/2020
output: html_document
dataAddress: http://receita.economia.gov.br/orientacao/tributaria/cadastros/cadastro-nacional-de-pessoas-juridicas-cnpj/dados-publicos-cnpj
---

#Importação das bibliotecas
```{r}
if (!require(tidyverse)) install.packages("tidyverse") 
if (!require(readxl)) install.packages("readxl") 
if (!require(tidyr)) install.packages("tidyr") 
if (!require(openxlsx)) install.packages("openxlsx") 

library(tidyverse)
library(readxl)
library(tidyr)
library(openxlsx)
```


#Leitura das bases de dados que foram retirados do site da Receita Federal e estão armazenados na pasta "dados"
#Existe um arquivo completo e uma cópia dele restrito a apenas algumas linhas. Caso deseje o arquivo como todas as informações, alterar a linha comentada da "baseCNPJ"
```{r}
# LAYOUT:  http://200.152.38.155/CNPJ/LAYOUT_DADOS_ABERTOS_CNPJ.pdf
dados_Layout  <- read_excel("dados/LAYOUT_DADOS_ABERTOS_CNPJ.xlsx")
# ARQUIVO: "Dados Abertos CNPJ 01"
#baseCNPJ      <- read_lines("dados/K3241.K003200DV.D00422.L00001.txt")
baseCNPJ       <- read_lines("dados/dadosCNPJ01Amostra100.txt")  #Amostra com 100 linhas.
```


#Pega intervalos da planilha, para trabalharmos com um tipo de registro por vez. Altere o valor de x para que outro tipo de registro seja escolhido
```{r}
# x = 0 -> HEADER
# x = 1 -> LAYOUT PRINCIPAL
# x = 2 -> LAYOUT SOCIOS
# X = 3 -> CNAEs SECUNDÁRIAS
# x = 4 -> TRAILLER

x <- 1
tipo_atual  <- dados_Layout %>% 
  distinct(TIPO_REGISTRO, ID_TIPO_REGISTRO) %>%
    filter(ID_TIPO_REGISTRO == x)

#teste <- dados_Layout[c(5,18,24,49,50,53,66),]
```

#Reune todas as informações das linhas do documento "LAYOUT_DADOS_ABERTOS_CNPJ.xlsx" em que o tipo de registro é o mesmo do escolhido no chunk anterior 
```{r}
dados_Layout_por_tipo <- dados_Layout %>% 
  filter(TIPO_REGISTRO == as.character(tipo_atual$TIPO_REGISTRO),POSICAO_R!="NA")   %>% 
  mutate(NOME_REGISTRO=str_replace_all(NOME_REGISTRO," |/|-","_"))



```


#Utiliza o documento "dadosCNPJ01Amostra100.txt" com o esqueleto das informações levantadas no chunk anterior. A fim de que seus dados respeitasse a quantidade de caracter para cada coluna. E o adiciona a um data frame, para melhor visualização. Conserta a formatação das datas tbm
```{r}
  
df_baseCNPJ <- baseCNPJ[str_detect(baseCNPJ,"^1")] %>% 
  map(~str_sub(.x, 
                  start=t(dados_Layout_por_tipo$COLUNA)[1:(length(t(dados_Layout_por_tipo$COLUNA)))], 
                  end=(t(dados_Layout_por_tipo$POSICAO_R))))%>%
    transpose %>%
      map(as.character) %>%
        set_names(
          t(dados_Layout_por_tipo$NOME_REGISTRO)
        ) %>%
as_tibble # %>% 
  # filter(CODIGO_NATUREZA_JURIDICA=="3069", UF=="RJ") # Descomentar quando estiver utilizando o arquivo completo

x <- apply(df_baseCNPJ[,c(9,15)],2,function(x)data.frame(as.Date(as.character(x), "%Y%m%d")))
x <- data.frame(x)
names(x) <- c("DATA_SITUACAO_CADASTRAL" ,"DATA_INICIO_ATIVIDADE")
df_baseCNPJ[,c(9,15)] <- x

```

#Esse chunk é o documento final gerado por esse programa. Todo o data frame gerado no chunk anterior é armazenado em um documento csv que pode ser encontrado na pasta "saídas" desse projeto
```{r}
df_baseCNPJ %>%  
      write_csv("saídas/df_DadosPorTipo_full.csv")
```
